
\vspace{1.8em}
\begin{minipage}{\textwidth}
\stepcounter{mallinumber}
\textbf{Tüüpsõnamall \arabic{mallinumber}\,\vadja{kõlmaz}}\\

\begin{sideways}
\begin{tabular}{l l}
muutvormimall & tunnused \\
\hline
\underline{kõlm}\,+\,az & \textsc{ sg nom } \\
\underline{kõlm}\,+\,õttõma & \textsc{ sg gen } \\
\underline{kõlm}\,+\,aissõ & \textsc{ sg par } \\
\underline{kõlm}\,+\,õttõmasõ & \textsc{ sg ill } \\
\underline{kõlm}\,+\,õttõmaz & \textsc{ sg ine } \\
\underline{kõlm}\,+\,õttõmass & \textsc{ sg ela } \\
\underline{kõlm}\,+\,õttõmallõ & \textsc{ sg all } \\
\underline{kõlm}\,+\,õttõmall & \textsc{ sg ade } \\
\underline{kõlm}\,+\,õttõmalt & \textsc{ sg abl } \\
\underline{kõlm}\,+\,õttõmassi & \textsc{ sg tra } \\
\underline{kõlm}\,+\,õttõmassaa & \textsc{ sg ter } \\
\underline{kõlm}\,+\,õttõmaka & \textsc{ sg com } \\
\underline{kõlm}\,+\,õttõmad & \textsc{ pl nom } \\
\underline{kõlm}\,+\,õttõmijõ & \textsc{ pl gen } \\
\underline{kõlm}\,+\,õttõmiit & \textsc{ pl par } \\
\underline{kõlm}\,+\,õttõmiisõ & \textsc{ pl ill } \\
\underline{kõlm}\,+\,õttõmiiz & \textsc{ pl ine } \\
\underline{kõlm}\,+\,õttõmiiss & \textsc{ pl ela } \\
\underline{kõlm}\,+\,õttõmiillõ & \textsc{ pl all } \\
\underline{kõlm}\,+\,õttõmiill & \textsc{ pl ade } \\
\underline{kõlm}\,+\,õttõmiilt & \textsc{ pl abl } \\
\underline{kõlm}\,+\,õttõmiissi & \textsc{ pl tra } \\
\underline{kõlm}\,+\,õttõmiissaa & \textsc{ pl ter } \\
\underline{kõlm}\,+\,õttõmijka & \textsc{ pl com } \\
\end{tabular}
\end{sideways}
\captionof{table}{Tüüpsõna \arabic{mallinumber}\,\textit{kõlmaz} ekstraheeritud muutvormimallid.}
\label{tab:tüüpsõnamall-kõlmaz}

\end{minipage}

 
\vspace{1em}
\noindent Tüüpsõna ei hõlma teisi lekseeme vormi\-sõnastikus.
